臺灣士林地方法院刑事判決　　　　　 100年度審簡上字第40號
上　訴　人
即　被　告　潘樸
上列上訴人即被告因偽造文書案件，不服本院士林簡易庭中華民
國100 年1 月31日100 年度士簡字第90號第一審刑事簡易判決（
聲請簡易判決處刑書案號：臺灣士林地方法院檢察署99年度偵字
第15057 號），提起上訴，本院管轄第二審之合議庭判決如下：
    主  文
上訴駁回。
潘樸緩刑貳年。緩刑期間付保護管束，並應向執行檢察官指定之
政府機關、政府機構、行政法人、社區或其他符合公益目的之機
構或團體提供一百八十小時之義務勞務。
    事實及理由
一、本案經本院審理結果，認第一審刑事簡易判決以上訴人即被
    告潘樸犯刑法第216 條、第210 條之行使偽造私文書罪及同
    法第217 條之偽造署押罪，上開2 罪為想像競合犯，從一重
    之行使偽造私文書罪量處有期徒刑5 月，並諭知易科罰金之
    折算標準為新臺幣（下同）1,000 元折算1 日，併為沒收之
    諭知，認事用法及量刑均無不當，應予維持，除原審刑事簡
    易判決書所附檢察官聲請簡易判決處刑書附表編號5 偽造之
    署押欄之「潘杰」指印9 枚應更正為13枚外，其餘均引用第
    一審刑事簡易判決書記載之事實、證據及理由（如附件）外
    ，並補充證據如下：被告於本院準備程序時之自白（參見本
    院民國100 年4 月18日準備程序筆錄及同年5 月16日之審判
    筆錄）。
二、上訴人即被告潘樸上訴意旨略以：伊為低收入戶，經濟狀況
    不佳，擔心受刑罰而冒用胞弟之名應訊，伊知道錯了，且為
    初犯，原審量刑過重，請求輕判等語。
三、按刑之量定及緩刑之宣告，係實體法上賦予法院得為自由裁
    量之事項，倘其未有逾越法律所規定之範圍，或濫用其權限
    ，即不得任意指摘為違法（最高法院75年臺上字第7033號判
    例意旨參照）。查本案原審業已審酌被告前科資料、犯罪之
    動機、目的、手段，及被告之工作狀況、犯罪後態度，暨犯
    罪所生之損害等一切情狀，而量處被告上開刑責，並諭知易
    科罰金之折算標準，經核量刑並無特別失出之處，上訴人認
    原審量刑過重，上訴求為輕判，尚屬無據，應予駁回。末查
    ，被告前曾因故意犯罪受有期徒刑以上刑之宣告，執行完畢
    後，5 年以內未曾因故意犯罪受有期徒刑以上刑之宣告，有
    臺灣高等法院被告前案紀錄表1 份在卷可憑。本院審酌被告
    之犯罪動機惡性非重，僅因一時失慮致罹刑典，惟犯後始終
    坦承犯行，犯後態度尚佳，及其所為對犯罪偵查影響尚輕，
    犯罪所生之損害亦未擴大等情，認被告經此刑事偵審程序教
    訓已深，自當知所警惕，信無再犯之虞，因認前開所宣告之
    刑以暫不執行為適當，乃依刑法第74條第1 項第2 款規定，
    併宣告緩刑2 年，以啟自新。另本院參以原審量處有期徒刑
    5 月，並諭知易科罰金之折算標準，其刑罰懲治效果不及執
    行義務勞務更能給予被告於為他人提供勞務期間有反省自身
    過錯之機會，故諭知被告於緩刑期間付保護管束，且應向執
    行檢察官指定之政府機關、政府機構、行政法人、社區或其
    他符合公益目的之機構或團體提供180 小時之義務勞務。又
    依刑法第75條之1 第1 項第4 款規定，違反上開之負擔情節
    重大，足認原宣告之緩刑難收其預期效果，而有執行刑罰之
    必要者，檢察官得聲請撤銷緩刑之宣告，併此敘明。
四、據上論斷，應依刑事訴訟法第455 條之1 第1 項、第3 項、
    第368 條、第373 條，刑法第74條第1 項第2 款、第2 項第
    5 款、第93條第1 項第2 款，判決如主文。
五、本案經檢察官孟玉梅到庭執行職務。
中    華    民    國    100     年    5    月   30    日
                  刑事第一庭審判長法  官  雷雯華
                                  法  官  莊明達
                                  法  官  王沛雷
以上正本證明與原本無異。
本件不得上訴。
                                  書記官  吳尚文
中    華    民    國    100     年    5    月    30   日